---
title: "Resolução Lista de Exercícios 1"
author: "Caio Gomes Alves"
date: "14/11/2022"
output: 
  prettydoc::html_pretty:
    theme: architect
    highlight: github
---

```{r setup, include=FALSE}
knitr::opts_chunk$set(echo = TRUE)
```

# 1 - Aritmética
## 1.1 - Calculando Expressões no R

* $\frac{32}{2}+4$
```{r}
(32/2) + 4
```

* $3^2 \cdot 5+2$
```{r}
((3^2)*5)+2
```

* $2+5 \cdot 3^2$
```{r}
2 + (5*(3^2))
```

* $\frac{39-4^2}{5}$
```{r}
(39-(4^2))/5
```

* $\frac{39-4^2}{5\cdot6}$
```{r}
(39-(4^2))/(5*6)
```

* $\frac{39-4^2}{5}\cdot 6$
```{r}
((39-(4^2))/5)*6
```

* $1-\frac{20}{20}\frac{19}{20}\frac{18}{20}\frac{17}{20}\frac{16}{20}$
```{r}
# Temos diversas maneiras de fazer essa conta.
# Deixarei dois exemplos:
1-((20/20)*(19/20)*(18/20)*(17/20)*(16/20))
1-(prod(16:20)/(20^5))
```

* $\frac{e^{-2}-2^3}{3!}$
```{r}
(exp(-2)-(2^3))/factorial(3)
```

* $5 + \log_{2}8$
```{r}
5+log2(8)
```

* $3 \cdot \log_{10}1000$
```{r}
3*log10(1000)
```

* $-2 \cdot \log_{e}4$
```{r}
-2*log(4)
```

* $\log_{5}80$
```{r}
# Temos duas maneiras de fazer isso:
log(80, base = 5)
(log(80))/(log(5))
```

# 2 - Vetores

## 2.1 - Criação de vetores

```{r}
a <- c(12,14,16,11,12,18,15,12,15)
b <- c(3,7,11,15,19,23)
c <- c(1,2,4,7,11,16,22,29,37,46,56,67)

# Alternativamente, podemos utilizar as seguintes leis de formação para b e c:
(b <- seq(from = 3, to = 23, by = 4))


c <- numeric(12)
c[1] <- 1
for(i in 2:12){
  c[i] <- c[i-1]+(i-1)
}
c
```

## 2.2 - Análise de vetores

a. Valores únicos em **a**:

```{r}
# A função unique retorna os valores em um vetor, eliminando valores repetidos:
unique(a)

# Para descobrirmos quantos valores únicos a tem, vemos o tamanho de unique(a):
length(unique(a))
```

b. Valores em **a** maiores que 13:

```{r}
# Temos várias maneiras de fazer isso:

# A função which() nos retorna a posição dos valores que obedecem a comparação:
which(a>13)

# Com isso, podemos indezar os valores dentro de colchetes []:
a[which(a>13)]

# Como a comparação é simples, podemos nos livrar do which(), sem perda de generalidade:
a[a>13]
```

c. Soma de **b** e **c**:

```{r}
b+c
```

d. Valores de **a** divisíveis por 3:

```{r}
# Para verificar se um número é divisível por outro, o resto da divisão deve ser 0.
# Com a divisão inteira, o resultado retornado é o resto da divisão:
a%%3

# Agora usamos a comparação lógica de igualdade == para encontrar os valores que são divisiveis por 3:
a[a%%3 == 0]

# E para saber quantos são, somamos os valores em que essa comparação é verdadeira:
sum(a%%3==0)
```

e. Quantas vezes cada valor de **a** aparece:

```{r}
# Para retornar esse resultado, usamos a função table()
# Que nos apresenta uma tabela de frequência de um dadd vetor:
table(a)
```

f. Valor mais frequente de **a**:

```{r}
# Usaremos a função which.max para isso:
which.max(table(a))

# Percebe-se o problema, pois é retornado o número 12
# Que é o valor que mais aparece, mas com o número 2 abaixo
# Que não é a quantidade de vezes que ele aparece, mas sim a posição do 12.
# Para encontrar o valor que mais aparece e quantas vezes, vamos indexar o vetor:
table(a)[which.max(table(a))]
```

## 2.3 - Criação de vetores por sequências

a.

```{r}
# Usaremos o argumento each para especificar quantas vezes cada elemento será repetido
rep(c(1,2,3,4,5), each = 3)
```

b.

```{r}
# Usaremos o argumento times para especificar quantas vezes o vetor (inteiro) será repetido
rep(c(1,2,3),times = 5)
```

c. 

```{r}
# Podemos repetir um vetor criado por outra função, como o seq(), que cria uma sequência
rep(seq(1:10),times = 2)
```

d. 

```{r}
# Na função seq podemos especificar o começo (from), o final (to) e o tamanho de cada "passo" (by)
seq(from = 0.5, to = 7.5, by = 1)
```

e. 

```{r}
# Para valores inteiros, ao invés de usar a função seq, podemos usar : para criar a sequência:
-3:3
```

f. 

```{r}
# Se quisermos repetir cada um dos valores uma quantidade de vezes diferente
# Precisaremos colocar dois vetores: o primeiro é o vetor a ser repetido
# E o segundo deve conter quantas vezes cada elemento será repetido (em ordem)
rep(c(10,15,13),c(2,5,3))
```

g. 

```{r}
# Usaremos o mesmo princípio do item anterior, mas usaremos uma sequência ao invés de vetores feitos à mão:
rep(1:5,1:5)
```

h.

```{r}
# Podemos usar a função seq (ou :) tanto de maneira crescente, quanto decrescente:
rep(10:7,5:2)
```

## 2.4 Manipulação de vetores

### 2.4.1 - Usando dois vetores

a. 

```{r}
Estado <- c("RS","SC","PR","SP","MG","RJ","ES")
PIB <- c(42406,45118,40788,51140,30794,45174,34177)
```

b. 

```{r}
# Média
mean(PIB)

# Mediana
median(PIB)

# Desvio-Padrão
sd(PIB)

# Coeficiente de Variação
sd(PIB)/mean(PIB)

```

c. 

```{r}
# Para encontrar os valores máximo e mínimo, usamos a função max() e min():
max(PIB)
min(PIB)

# Para encontrar a quais estados esses valores correspondem, iremos indexar de maneira cruzada:
Estado[which.max(PIB)]
Estado[which.min(PIB)]
```

